臺灣臺中地方法院交通事件裁定　　　 100年度交聲字第2569號
移送機關即
原處分機關　交通部公路總局臺中區監理所臺中市監理站
異 議人 即
受 處分 人　王紹平
上列異議人因違反道路交通管理處罰條例案件，對於交通部公路
總局臺中區監理所豐原監理站民國一百年八月十一日所為之裁決
書（裁監稽違字第裁六一－ＧＦ0000000號），聲明異議
，本院裁定如下：
    主  文
異議駁回。
    理  由
一、原處分意旨略以：異議人王紹平於民國九十九年十月二日上
    午九時三十五分許，騎乘車牌號碼ＫＹＫ－九六八號普通重
    型機車，在臺中市○○路左轉，因駕車行經有燈光號誌管制
    之交岔路口闖紅燈、駕駛執照業經吊銷仍駕駛機器腳踏車之
    違規行為，爰依道路交通管理處罰條例第五十三條第一項、
    第二十一條第一項第四款、第六十三條第一項第三款規定，
    裁處罰鍰新臺幣（下同）一萬一千七百元，並記違規點數三
    點。
二、聲明異議意旨略以：異議人就駕車行經有燈光號誌管制之交
    岔路口闖紅燈違規事件不認同。異議人上開時間，騎乘上開
    機車行駛在西屯路往文心路方向，行經文華路交岔路口前，
    由於至西屯路對向車道之麵攤吃麵後，再次行駛，行經與文
    華路交岔路口，並無闖紅燈之事實，可能因文華路為狹窄小
    巷，故其燈號變換較為快速，而員警是位在文華路與西屯路
    交岔路口，往文華路方向退後五十公尺處執勤，該位置與路
    口尚有段距離，員警對於當時燈號變換，實無法完全準確確
    認，且可能異議人綠燈轉彎進入文華路，燈號才轉換為紅燈
    ，致員警誤認異議人左轉時之燈號為紅燈，是本件舉發闖紅
    燈違規，與事實不符，爰具狀依法提出異議等語。
三、按汽車駕駛人，行經有燈光號誌管制之交岔路口闖紅燈者，
    處新臺幣一千八百元以上五千四百元以下罰鍰，並記違規點
    數三點，道路交通管理處罰條例第五十三條第一項、第六十
    三條第一項第三款分別定有明文。次按汽車駕駛人，有下列
    情形之一者，處六千元以上一萬二千元以下罰鍰，並當場禁
    止其駕駛：(四)駕駛執照業經吊銷、註銷仍駕駛小型車或機器
    腳踏車者。駕駛執照吊扣期間駕駛小型車或機器腳踏車者，
    吊銷其駕駛執照。道路交通管理處罰條例第二十一條第一項
    第四款、第四項亦分別定有明文。
四、經查：
  (一)異議人於九十九年十月二日上午九時三十五分許，騎乘車牌
    號碼ＫＹＫ－九六八號普通重型機車，在臺中市○○路左轉
    ，因駕車行經有燈光號誌管制之交岔路口闖紅燈、駕駛執照
    業經吊銷仍駕駛機器腳踏車之違規行為，為臺中市警察局（
    現改制為臺中市政府警察局）第六分局西屯派出所警員當場
    舉發並移送原處分機關裁決，此有臺中市警察局舉發違反道
    路交通管理事件通知單、本件裁決書各一件在卷可稽。
  (二)關於駕駛執照業經吊銷仍駕駛機器腳踏車部分：
    異議人原領有普通重型機車駕駛執照，然業於九十八年十二
    月二十五日吊銷，迄今亦未重新考領，此有機車駕照基本資
    料一紙在卷可稽，且為異議人所不爭執，是異議人於上開時
    、地，確有駕駛執照業經吊銷仍駕駛機器腳踏車之違規行為
    ，應堪認定。
  (三)關於駕車行經有燈光號誌管制之交岔路口闖紅燈部分：
  1.異議人雖以前詞置辯。然證人即舉發本件違規行為之臺中市
    政府警察局第六分局西屯派出所警員劉利華於本院訊問時具
    結證稱：「（提示本院卷第九頁並告以要旨。舉發通知單，
    當天是否由你所舉發？）是。」「（請說明一下，當天發現
    整個交通違規過程？）當天我是走西屯路往郊區○○○○○
    路直行，當天我騎機車，在西屯、文華路口發現一部機車從
    文華路左轉過來，當時西屯路綠燈，文華路上是紅燈，我是
    在距離文華路有三、四十公尺，就在西屯路上攔到，我當時
    發現的時候，距離三、四十公尺，穿過對向車道就攔停被告
    。」「（當時異議人的機車通過路口時，西屯路上的綠燈剛
    轉換成綠燈或已經轉換幾秒了？）有一段時間了，遠遠看就
    是綠燈。」「（當天確定是在西屯路上？）是。他是文華路
    轉西屯路。」「（當時你的位置去看燈號會不會被其他的招
    牌或其他遮到？）不會。」「（當時你看異議人的機車會不
    會被其他的障礙物擋到？）沒有。」「（當天是早上九點多
    光線應該沒有問題？）是。」等語。另依卷附之舉發當時現
    場照片二幀所示，照片內之人物確為異議人無訛，機車車牌
    號碼亦為ＫＹＫ－九六八號普通重型機車，且異議人經本院
    提示舉發當時之現場照片後，亦自承：「（提示照片。這個
    地點是西屯路或文華路？）照片好像是西屯路。」等語，足
    認異議人於上開時、地，確實係騎乘上開普通重型機車，自
    文華路左轉西屯路，而非自西屯路左轉文華路。再者，依卷
    附違規行為現場圖一紙、現場照片二幀所示，西屯路與文華
    路口為圓形綠燈、圓形黃燈、圓形紅燈所組成之二時相行車
    管制號誌，倘西屯路為綠燈時，文華路必然為紅燈，而證人
    劉利華於發現異議人自文華路左轉西屯路時，西屯路既已顯
    示綠燈一段時間，則文華路即應同時顯示紅燈相當時間，是
    異議人辯稱：可能異議人綠燈轉彎進入文華路，燈號才轉換
    為紅燈，致員警誤認異議人左轉時之燈號為紅燈云云，自無
    可採。
  2.況且，觀諸卷內證據資料，並無任何證據足資證明證人劉利
    華有何捏造事實違法取締之不法情事，再參酌員警執行公務
    時，本身即受有行政懲處責任之監督，其到庭具結作證，更
    係以刑事責任擔保其證言之真實性，本件舉發員警既均已到
    庭證述如上，其證詞尚屬合理，且其與異議人並不認識，彼
    此間亦無任何嫌隙，當不至甘冒涉犯偽證罪之風險，蓄意構
    陷異議人，本院就其前開證言又查無顯著瑕疵或與事實不符
    之處，是其前開證詞，應可採信。異議人上開抗辯，均無足
    採。
  (四)綜上所述，異議人於上開時、地，確有駕車行經有燈光號誌
    管制之交岔路口闖紅燈、駕駛執照業經吊銷仍駕駛機器腳踏
    車之違規行為，應堪認定。原處分機關依道路交通管理處罰
    條例第五十三條第一項、第二十一條第一項第四款暨違反道
    路交通管理事件統一裁罰基準表規定，分別裁處罰鍰二千七
    百元、九千元，並依同條例第六十三條第一項第一款規定，
    記違規點數三點，自無違法、不當，異議人之聲明異議，即
    無理由，應予駁回。
據上論斷，應依道路交通管理處罰條例第八十七條第二項、道路
交通事件處理辦法第十八條，裁定如主文。
中    華    民    國   100    年    10    月    28    日
                  刑事第十六庭    法  官  鄭舜元
以上正本證明與原本無異。
如不服本裁定應於送達後5日內向本院提出抗告狀。
                                  書記官  黃聖心
中    華    民    國   100    年    10    月    28    日